# 政府资本性投资的会计及税务处理。

提问人：沫 0423 时间：2014-05-27 10:36:11
请教个问题：政府下文将一项固定资产投入某国有公司，文中列示增加改国有企业的资本公积。 问题 1 ：该笔资本性投资是否可以直接全部计入“资本公积”？有相关文件参考吗？ 问题 2 ：该笔资本性投资要增加所得税收入吗？对应的固定资产折旧未来可以作为相关费用在所得税前扣除吗？

回答人：chenyiwei
如果明确为无偿划拨，且不要求增加划入方的国家资本金的，则划入方应增加资本公积处理。对于此时的税务处理问题，理论上不应作为免税收入或不征税收入，应在当期全部计入应税收入（相应地后续折旧可以税前扣除），但不排除实际操作中会有特殊处理，建议尽早与主管税务机关沟通确认。